臺灣臺南地方法院刑事判決　　　　　　　 96年度易字第211號
公　訴　人　臺灣臺南地方法院檢察署檢察官
被　　　告　甲○○
被　　　告　丙○○
　　　　　　　　　　（現於臺灣臺南監獄臺南分監執行中）
上列被告因竊盜案件，經檢察官提起公訴（95年度偵字第17303號）
，本院判決如下：
    主  文
甲○○竊盜，累犯，處有期徒刑參月，如易科罰金，以新台幣壹
仟元折算壹日；又共同竊盜，累犯，處有期徒刑肆月，如易科罰
金，以新台幣壹仟元折算壹日。應執行有期徒刑陸月，如易科罰
金，以新台幣壹仟元折算壹日。
丙○○竊盜，累犯，處拘役貳拾伍日，如易科罰金，以新台幣壹
仟元折算壹日；又竊盜，累犯，處拘役貳拾伍日，如易科罰金，
以新台幣壹仟元折算壹日；又竊盜，累犯，處拘役伍拾伍日，如
易科罰金，以新台幣壹仟元折算壹日；又竊盜，累犯，處拘役貳
拾伍日，如易科罰金，以新台幣壹仟元折算壹日。應執行拘役壹
佰貳拾日，如易科罰金，以新台幣壹仟元折算壹日。又共同竊盜
，累犯，處有期徒刑參月，如易科罰金，以新台幣壹仟元折算壹
日。
    事  實
一、甲○○前於民國（下同）94年間，因分別施用第一、二級毒
    品案件，經臺灣高等法院臺南分院以94年度上訴字第207 號
    判決判處有期徒刑1年，於94年5月23日確定，及經本院以94
    年度易字第576號判決判處有期徒刑7月，於94年9月19日確
    定，定應執行有期徒刑1年6月，並於95年5月28日執行完畢
    ；丙○○前於94年間，分別因竊盜、施用毒品案件，經本院
    分別判處有期徒刑6月、8月確定，定應執行有期徒刑1年，
    於95年2月15日執行完畢。詎均仍不知悔改，或獨自一人各
    意圖為自己不法之所有，或二人共同基於意圖為自己不法所
    有之犯意聯絡，分別為如附表所示之竊盜行為。得手後，再
    由丙○○將所竊得之物，變賣予不知情之「金昌資源回收廠
    」負責人李麗雲，變賣所得供己花用或與甲○○朋分。
二、案經丁○○、陳進堂、戊○○訴由臺南縣警察局麻豆分局移
    送台灣台南地方法院檢察署檢察官偵查起訴。
    理  由
一、按被告以外之人於審判外之陳述，雖不符前四條之規定，而
    經當事人於審判程序同意作為證據，法院審酌該言詞陳述或
    書面陳述作成時之情況，認為適當者，亦得為證據。當事人
    、代理人或辯護人於法院調查證據時，知有第159條第1項不
    得為證據之情形，而未於言詞辯論終結前聲明異議者，視為
    有前項之同意。刑事訴訟法第159條之5第1、2項分別定有明
    文。查本案告訴人丁○○、陳進堂、戊○○等於警詢時之指
    訴及證人李麗雲於警詢時之證述，雖係於審判外之陳述，但
    被告二人均未於言詞辯論終結前聲明異議，且本院審酌該言
    詞陳述作成時之情況，認為適當，故視為被告二人均同意上
    開指訴、證述得為證據，合先敘明。
二、前開事實，業據被告丙○○於警訊時、偵查中及本院審理中
    坦承不諱，核與被害人丁○○、戊○○於警詢指訴失竊情節
    相符，並經證人李麗雲於警詢證述屬實，且有贓物認領保管
    單、照片附卷可證。另訊據被告甲○○，矢口否認有上開犯
    行，辯稱：編號五之貨車不是偷得的，是我向一個綽號「蘇
    仔」的人借的，該車沒有車牌，我借了之後還他，後來「蘇
    仔」開到沒油放置在路邊，「蘇仔」叫我騎車載他回家。編
    號六部分，我是幫忙丙○○載運而已，我與丙○○二人並沒
    有所謂朋分的事實。另我在警詢中會承認附表編號六的犯行
    ，是因為警察跟我說被告丙○○都已經承認了，叫我也承認
    。假如我承認竊盜犯行，就不會驗我的尿，因為我有煙毒的
    前科，他說竊盜的罪較輕，施用毒品的罪會較重云云。惟查
    ：(一)被告甲○○於警詢中已自白上開犯行，業據本院勘驗被
    告甲○○之警詢錄音帶屬實，有本院勘驗筆錄在卷可按。(二)
    共同被告丙○○於警訊時已證述，及於偵查、本院審理中已
    具結證稱被告甲○○有附表編號六之犯行無訛。(三)證人即承
    辦警員謝金助於本院具結證稱：「（甲○○在作警詢筆錄時
    ，當時的精神狀態如何？有無吸毒現象？有無疲累或是精神
    恍惚的現象？）良好，沒有吸毒現象，也沒有疲累或是精神
    恍惚的現象。（甲○○在警詢時，就所犯竊取小貨車該案，
    有無提及向一位綽號「蘇仔」的人借的？）沒有。（甲○○
    對跟丙○○共犯竊取鐵條一案，事後並共同拿到金昌資源回
    收場銷贓，是否承認犯行？）當時警詢時甲○○和丙○○都
    是承認共同竊取鐵條。」等情；證人即承辦警員曾秀國於本
    院具結證稱：「（己○○○○詢問甲○○筆錄的方式為何？
    ）一問一答。（有無叫甲○○認罪，就不予驗尿，移送毒品
    犯行一事？）沒有。」等情，足證被告甲○○於偵查中供稱
    伊於警詢時認罪，係因那時精神恍惚云云（見偵查卷第13頁
    ），繼於本院審理中供稱係因遭到警方利誘稱若認罪即不驗
    尿移送施用毒品案，伊始認罪云云，不惟前後所辯不一，且
    係空言狡辯，更與事實不符。綜上，其上開所辯，顯係事後
    卸責之詞，不足採信，並經被害人陳進堂、戊○○於警詢指
    訴失竊情節在卷，及證人李麗雲於警詢證述屬實，且有贓物
    認領保管單、照片附卷可證。事證明確，被告二人犯行均堪
    以認定，應依法論科。
三、核被告甲○○、丙○○所為，均係犯刑法第320條第1項之竊
    盜罪。被告甲○○與被告丙○○就附表編號六所示之竊盜犯
    行，有犯意聯絡及行為分擔，為共同正犯。按數犯罪行為於
    同時同地或密切接近之時地實施，各行為之獨立性極為薄弱
    ，依一般社會健全觀念，在時間差距上，難以強行分開，在
    刑法評價上，以視為數個舉動之接續施行，合為包括之一行
    為予以評價，較為合理，則屬接續犯，而為包括之一罪（最
    高法院八十六年度臺上字第三二九五號判例要旨參照）。然
    被告甲○○就前開二次竊盜犯行，犯罪時間雖係同一日，惟
    犯罪地點、被害人、竊取之標的物均不同；另被告丙○○就
    前開五次竊盜犯行，前四次犯行，雖犯罪地點、被害人、竊
    取之標的物均同，但犯罪時間各相差一日或數日，而與第五
    次犯行，雖竊取之標的物同係鐵條，但犯罪地點、被害人均
    不同，且犯罪時間相差數日。又因刑法於95 年7月1日修正
    、施行後，已廢除連續犯之規定，是應認被告甲○○、丙○○前開二次、五次竊盜犯行，均犯意各別，行為互殊，而均
    予分論併罰之。又查，被告甲○○、丙○○二人有前開犯罪
    事實欄所載之前科，此有臺灣高等法院被告前案紀錄表在卷
    可稽，其等受有期徒刑執行完畢後，五年以內均故意各再犯
    本件有期徒刑以上之二罪、五罪，均應各依刑法第四十七條
    第一項之規定論以累犯，並依法各加重其刑。爰審酌被告二
    人有犯罪事實欄所載前科之品行，並考量被告均正值壯年，
    四肢健全，卻不思以正當途徑賺取所需，無視他人所有權之
    觀念，竊取他人物品變賣獲利，兼衡被告犯罪手段尚屬平和
    ，各次所竊鐵條之財物價值多寡，被告甲○○所竊自小貨車
    已報廢，約值新台幣五千元（詳被害人陳進堂之警詢筆錄）
    ，所生之危害尚非甚鉅及被告丙○○坦承犯行，犯罪後之態
    度尚佳，被告甲○○否認犯行，犯罪後之態度不佳等一切情
    狀，就彼等各次竊盜犯行，分別量處如主文所示之刑，並諭
    知易科罰金之折算標準，就被告甲○○部分及就被告丙○○
    所處拘役部分，並各定其應執行之刑，及諭知易科罰金之折
    算標準。
據上論斷，應依刑事訴訟法第273條之1第1項、第299條第1項前
段，刑法第28條、第320條第1項、第47條第1項、第41條第1項前
段、第51條第5、6款，刑法施行法第1條之1，判決如主文。
本案經檢察官乙○○到庭執行職務。
中　　華　　民　　國　　96　　年　　5　　月　　17　　日
　　　　　　　　　刑事第一庭    審判長法　官  陳顯榮
                                      法　官  柯顯卿
                                      法　官  林勝利
以上正本證明與原本無異。
如不服本判決，應於收受送達後10日內向本院提出上訴書狀（應
附繕本）。
　　　　　　　　　　　　　　　　　　  書記官  陳麗雅
中　　華　　民　　國　　96　　年　　5 　　月　　17　　日
附表：
 ┌──┬────┬──────┬───┬────┬───┬────┐
 │編號│時    間│地        點│行為人│竊得物品│被害人│物品價值│
 ├──┼────┼──────┼───┼────┼───┼────┤
 │ 一 │95年10月│臺南縣官田鄉│丙○○│鐵條171 │丁○○│2,900元 │
 │    │10日10時│171 線西庄段│      │公斤    │      │        │
 │    │至11時許│道路拓寬工程│      │        │      │        │
 │    │        │旁工地      │      │        │      │        │
 ├──┼────┼──────┼───┼────┼───┼────┤
 │ 二 │95年10月│臺南縣官田鄉│丙○○│鐵條172 │丁○○│2,900元 │
 │    │11日10時│171 線西庄段│      │公斤    │      │        │
 │    │至11時許│道路拓寬工程│      │        │      │        │
 │    │        │旁工地      │      │        │      │        │
 ├──┼────┼──────┼───┼────┼───┼────┤
 │ 三 │95年10月│臺南縣官田鄉│丙○○│鐵條374 │丁○○│6,300元 │
 │    │13日10時│171 線西庄段│      │公斤    │      │        │
 │    │至11時許│道路拓寬工程│      │        │      │        │
 │    │        │旁工地      │      │        │      │        │
 ├──┼────┼──────┼───┼────┼───┼────┤
 │ 四 │95年10月│臺南縣官田鄉│丙○○│鐵條163 │丁○○│2,700元 │
 │    │14日10時│171 線西庄段│      │公斤    │      │        │
 │    │至11時許│道路拓寬工程│      │        │      │        │
 │    │        │旁工地      │      │        │      │        │
 ├──┼────┼──────┼───┼────┼───┼────┤
 │ 五 │95年10月│臺南縣麻豆鎮│甲○○│車牌號碼│陳進堂│5,000元 │
 │    │16日4時 │博愛路42-1號│      │UC-3470 │      │        │
 │    │許      │            │      │、引擎號│      │        │
 │    │        │            │      │碼4G32 -│      │        │
 │    │        │            │      │N229522 │      │        │
 │    │        │            │      │自小貨車│      │        │
 ├──┼────┼──────┼───┼────┼───┼────┤
 │ 六 │95年10月│臺南縣官田鄉│丙○○│鐵條400 │戊○○│12,000元│
 │    │16日5時 │葫蘆埤旁工地│甲○○│公斤    │      │        │
 │    │許      │            │      │        │      │        │
 └──┴────┴──────┴───┴────┴───┴────┘
附錄論罪科刑法條：
刑法第320條第1項：
意圖為自己或第三人不法之所有，而竊取他人之動產者，為竊盜
罪，處5年以下有期徒刑、拘役或5百元以下罰金。
